臺灣高雄地方法院民事裁定　　　　　　　　94年度司字第72號
聲　請　人　乙○○
聲　請　人　甲○○
關　係　人　承凱環保工程有限公司
法定代理人　侯家妤
上當事人間聲請選派檢查人事件，本院裁定如下：
    主　　　文
選派莊淑媛會計師（設高雄市前鎮區○○○路九十一號二十一樓
之一）為相對人承凱環保工程有限公司之檢查人。
聲請程序費用由相對人負擔。
    理　　　由
一、本件聲請意旨略以：渠等為相對人之股東，出資額各為11,8
    01,305元以及12,225,150元，相對人資本總額為150,000,00
    0 元，已持股超過全部股數百分之三，且已繼續持股超過一
    年，而相對人歷年來，均未依法召開股東會報告公司營業情
    形及財產狀況，亦未依法於營業年度終了後，依公司法及章
    程規定提出應造具之表冊於股東會由股東承認，聲請人屢次
    發函要求相對人提出詳細財務帳冊資料皆未獲理會，故影響
    公司及股東權益，自有選派檢查人檢查相對人業務帳目及財
    產情形之必要，爰聲請選派莊淑媛會計師為檢查人等語，並
    提出公司變更登記表、股東名冊暨章程及青海聯合法律事務
    所函為證。
二、按「繼續一年以上，持有已發行股份總數百分之三以上之股
    東，得聲請法院選派檢查人，檢查公司業務帳目及財產情形
    。」公司法第245 條第1 項定有明文，於公司法第110 條第
    3 項於有限公司情形準用之。本件聲請人主張其係繼續一年
    以上持有相對人股份總數百分之三以上之股東等語，業據其
    提出公司變更登記表及股東名簿為證，而據承凱環保工程有
    限公司變更事項登記卡上所載，公司資本總額為150,000,00
    0 元，本件聲請人二人均為公司之股東，其中乙○○出資額
    為11,801,305元，甲○○之出資額為12,225,150元，業已達
    發行股份總數百分之八，自堪認為實在，而相對人歷年來均
    未召開股東會報告公司營業情形及財產狀況，亦未依法造具
    表冊供股東會查核，本院曾依職權函知相對人表示意見之結
    果，僅公司法定代理人候家妤陳報需等實際負責人侯明讚回
    國才能處理，目前無法表示同意與不同意，有94年6 月2 日
    之陳報狀一份在卷可稽，然對未召開股東會及造具表冊供股
    東會查核一點未予爭執，且就侯明讚回何時回國處理亦隻字
    未提，本院斟酌其已函知公司法定代理人賦予表示意見之機
    會，茲不待公司再行表示意見即予以裁酌。另本院函詢高雄
    市會計師公會推薦符合擔任公司法檢查人資格之會計師後，
    該會推薦莊淑媛會計師（其通訊地址為：高雄市前鎮區○○
    ○路九十一號二十一樓之一）擔任相對人之檢查人，以及莊
    淑媛會計師係私立中原大學會計系畢業，執行會計師職務13
    年，現為執業會計師等情，有高雄市會計師公會94年6 月17
    日高會字第940115號函附資料在卷可參，是以堪認莊淑媛會
    計師之學、經歷、專長均足適任本件相對人業務帳目及財產
    情形之檢查人，亦能適時維護、保障聲請人及其他股東之權
    益，為免法律關係懸而未決，爰選任其為相對人之檢查人。
三、依非訟事件法第8 條第2 項、第85條第2 項，民事訴訟法第
    78 條 ，裁定如主文。
中　　華　　民　　國　　94　　年　　6 　　月　　30　　日
                  民事第五庭
                      法　官　郭慧珊
正本係照原本作成。
本裁定不得聲明不服。
中　　華　　民　　國　　94　　年　　6 　　月　　30　　日
                      書記官　董明惠
